臺灣新竹地方法院交通事件裁定　　　　 96年度交聲字第179號
移送機關即
原處分機關　交通部公路總局新竹區監理所新竹市監理站
異　議　人
即受處分人　甲○○
上列異議人即受處分人因違反道路交通管理處罰條例案件，對於
交通部公路總局新竹區監理所新竹市監理站民國96年6 月20日竹
監新三字第裁51－E00000000 號違反道路交通管理事件裁決書處
分，聲明異議，本院裁定如下：
    主  文
原處分撤銷。
甲○○不罰。
    理  由
一、異議意旨略以：受處分人即異議人甲○○（下稱異議人甲○
    ○）之車號AT3－836 號機車停放在新竹市○○街6巷內，在
    不妨礙交通而且在白線停車格內竟被舉發違反道路規定，異
    議人甲○○不服提起申訴，經新竹市警察局第二分局函釋該
    機車停車格已經由相關單位塗銷，但是舉發照片顯示該白線
    還清晰可見，且四周亦未見已塗銷及禁止停車之告示，顯有
    誘導市民違規之嫌，異議人甲○○深感不服，為此狀請撤銷
    原處分云云。
二、原處分意旨略以：異議人甲○○所有車號AT3－836號重型機
    車於民國96年4 月21日下午2時43分許，在新竹市○○街6巷
    ，為新竹市警察局第二分局員警掣開竹市警交字第E0000000
    0 號違反道路交通管理事件通知單（下稱舉發通知單），逕
    行舉發其「１、在禁止臨時停車處所停車」違反道路交通管
    理處罰條例之規定，經異議人甲○○之父鄭仁峰於96年6月1
    日向交通部公路總局新竹區監理所新竹市監理站（下稱新竹
    市監理站）提出陳述，新竹市監理站乃於96年6月4日以竹監
    新字第0962300578號函請原舉發單位即新竹市警察局第二分
    局查證，新竹市警察局第二分局遂於96年6 月11日以竹市警
    二分五字第0960012244號函覆略以：「…說明二、本件經查
    證，該機車駕駛人確於違規單所在時、地，將本人之AT3－8
    36號重機車停放於禁止臨時停車處所（該處所之機車停車格
    已經由相關單位塗消，並畫上禁止臨時停車標線）違規停車
    ，為執行交通稽查員警當場照相舉發，其違規事實經執勤員
    警據以依法舉發無訛，…。」等情，新竹市監理站再於96年
    6 月14日以竹監新字第0963300933號函覆該車號AT3－836號
    重型機車違規事實屬實，並請依規繳納罰鍰，惟異議人甲○
    ○之父鄭仁峰對於上開函覆仍有不服，新竹市監理站遂依據
    舉發之違規事實及違反道路交通管理處罰條例第56條第1 項
    第1 款、違反道路交通管理事件統一裁罰基準及處理細則第
    41條第4項、第43條、第44條及第67條等規定，於96年6月20
    日掣開竹監新三字第裁51－E00000000 號違反道路交通管理
    事件裁決書（下稱裁決書），認異議人甲○○於96年4 月21
    日下午2 時43分許在新竹市○○街之路段有「一、在禁止臨
    時停車處所停車」之違規行為，裁罰異議人甲○○罰鍰新臺
    幣（下同）6 百元整，上開裁決書於同日由異議人甲○○之
    父鄭仁峰臨櫃簽收完成送達程序，嗣異議人甲○○於96年6
    月21日提起本件聲明異議。
三、按汽車駕駛人停車時，在禁止臨時停車處所停車，處汽車駕
    駛人新臺幣6 百元以上1千2百元以下罰鍰，道路交通管理處
    罰條例第56條第1項第1款訂有明文，次按本條例之處罰，受
    舉發違反道路交通管理事件之受處罰人，認為受舉發之違規
    行為應歸責他人者，應於舉發違反道路交通管理事件通知單
    應到案日期前，檢附相關證據及應歸責人相關證明文件，向
    處罰機關告知應歸責人，處罰機關應即另行通知應歸責人到
    案依法處理。逾期未依規定辦理者，仍依本條例各該違反條
    款規定處罰，同條例第85條第1項亦有明定。
四、經查：訊據異議人甲○○堅決否認有何違規行為，其於本院
    96年7 月24日庭訊時辯稱：車子是伊父親鄭仁峰騎乘的，但
    伊當時沒有跟舉發單位講車子係伊父親騎的，至於員警說會
    影響交通，已經塗銷停車格，但伊事後去現場看過，那巷子
    是死巷，對交通不會造成影響，且依其所見，明明就是有停
    車格在那裡，所以如果要塗銷停車格應該要貼告示牌，並且
    要塗銷完全，不能露出這麼完整的停車格，而現場雖有紅線
    ，但與停車格之白線相比之下較不明顯，會造成伊誤認等語
    （見本院卷第26至28頁）。
（一）證人乙○○即本件掣開舉發通知單之新竹市警察局第二分
      局員警雖於上開本院訊問中結證稱略以：是因為有民眾檢
      舉那個位置有汽機車出入，會影響出入，所以才將該處白
      線塗銷，但塗銷是交通局處裡的，至於是交通局哪個單位
      他不清楚，而停車位置隔壁白線原本是停車格，但已經被
      紅線壓過等語（見本院卷第27頁），並庭呈現場舉發彩色
      照片2 張佐證（見本院卷第30頁）。然本院依證人乙○○
      所提之現場舉發彩色照片2 張可知，該處（即新竹市○○
      街6 巷）之地面確實劃有紅線，本應屬於禁止臨時停車之
      處所，然該紅線之劃置極不明顯，而本件車號AT3－836號
      機車所停放之位置除確實有部分之白色停車格線外，該機
      車停放位置之兩側亦明顯劃有完整之白色停車格線等情，
      核與異議人上開所述相符，從而本院認異議人甲○○上述
      所辯稱該路段雖劃有紅線，但白色之停車格線卻未完全塗
      銷，會造成伊誤認等語，應與事實相符，堪可採信。
（二）再者，按標誌、標線、號誌之設置、養護及號誌之運轉，
      由主管機關依其管轄辦理之，又道路與交通狀況有變更時
      ，應增設必要之標誌、標線、號誌，並將不必要之標誌、
      標線、號誌同時清除，道路交通標誌標線號誌設置規則第
      4條第1項、第6條第2項分別定有明文，又行政行為，應以
      誠實信用之方法為之，並應保護人民正當合理之信賴，行
      政程序法第8 條亦有明文規定，查本件系爭路段既經主管
      機關即新竹市政府交通局規劃為紅線禁止臨時停車路段，
      自應依上述規定將原劃有機車停車格線清除，方屬適法，
      今新竹市政府交通局既未將該路段機車停車格線完全除去
      ，而存有部分機車停車格線，則人民信賴該機車停車格線
      仍存在而為停放車輛之行為，其信賴應予保護，從而本件
      原處分機關之處分即有違誤，應予撤銷。
（三）又異議人甲○○雖於本院庭訊時始供稱本件機車駕駛人乃
      係其父鄭仁峰，然異議人甲○○並未於本件舉發通知單應
      到案日期前，檢附相關證據及應歸責人相關證明文件，向
      處罰機關告知應歸責人，從而原處分機關依前述規定裁罰
      機車之所有人即異議人甲○○，此部分尚屬適法；然異議
      人甲○○上開所辯既有理由，本院自應將原處分撤銷，並
      諭知異議人甲○○不罰。
五、據上論斷，依道路交通案件處理辦法第20條前段，裁定如主
    文。
中　　華　　民　　國　　96　　年　　12　　月　　19　　日
            臺灣新竹地方法院交通法庭
                              法  官  劉兆菊
以上正本證明與原本無異。
如不服本裁定，應於裁定送達後5日內向本院提出抗告狀。
中　　華　　民　　國　　96　　年　　12　　月　  19 　日
                              書記官　蕭汝芳
